【裁判字號】    92,訴,494
【裁判日期】    920321
【裁判案由】    清償借款
【裁判全文】
臺灣高雄地方法院民事判決  九十二年度訴字第四九四號
    原      告  保證責任高雄縣鳳山信用合作社
    法定代理人  甲○○
    訴訟代理人  丁○○
    送達代收人  丙○○
    被      告  乙○○
右當事人間請求給付借款事件，本院判決如左：
    主    文
被告應給付原告新台幣貳佰拾肆萬貳仟肆佰肆拾壹元，及自民國八十九年十二月十
二日起至清償日止，按年息百分之八點七計算之利息，並自民國九十年一月十二日起
至清償日止，逾期在六個月以內者，按上開利率百分之十，逾期六個月以上者，按上
開利率百分之二十計算違約金。
訴訟費用由被告負擔。
本判決於原告以新台幣柒拾玖萬元供擔保後，得假執行。
    事    實
甲、原告方面：
一、聲明：求為判決除假執行擔保金額外，如主文所示。
二、陳述略稱：訴外人簡春肇以被告為連帶保證人，於民國八十八年七月十二日向原
    告借用新台幣（下同）貳佰肆拾壹萬元，約定自八十八年七月十二日起至一百零
    八年七月十二日止，分期按月平均攤還本息，如未按期給付，即喪失期限利益，
    全部債務視為到期，利息按年息八點七計算，如逾期清償，在六個月以內者，按
    上開利率百分之十，超過六個月以上者，按上開利率百分之二十計付違約金。詎
    被告自八十九年十二月十二日起即未按期攤還，尚欠如主文所示之本利迄未清償
    ，屢向被告催討，均置之不理，為此提起本件訴訟。
三、證據：提出借據及授信約定書一份為證。
乙、被告方面：
一、聲明：請求判決駁回原告之訴及其假執行之聲請，訴訟費用由原告負擔。
二、陳述略稱：錢是簡春肇所借，對於為該借款之連帶保證人並不爭執，希望用簡春
    肇登記在伊名下之房屋及土地抵償本件債務。
    理    由
一、本件原告主張之事實，已據其提出借據及授信約定書一份為證，核屬相符，被告
    就本件借款為連帶保證人為其所自認，原告之主張自堪信為真實。被告雖辯稱希
    望由其名下財物抵償債務，然此為事後雙方如何解決債務之處理，與被告應否負
    責本件債務無涉，附此敘明。
二、按借用人應於約定期限內，返還與借用物種類、品質、數量相同之物。遲延之債
    務，以支付金錢為標的者，債權人得求依法定利率計算之遲延利息，但約定利率
    較高，仍從其約定利率。當事人得約定債務人不履行債務時，應支付違約金，民
    法第四百七十八條前段、第二百三十三條第一項、第二百五十條第一項分別定有
    明文。又保證債務之所謂連帶，係指保證人與主債務人負同一之債，對於債權人
    各負全部給付之責任，此就民法第二百七十二條第一項規定連帶連帶債務之文義
    參照觀之甚明。故連帶保證與普通保證不同，縱使無民法第七百四十六條所揭示
    之情形，亦不得主張同法第七百四十五條關於先訴抗辯權之權利，此經最高法院
    著有四十五年台上字第一四二六號民事判例可資參照。經查，本件被告為消費借
    貸契約之連帶保證人。從而，原告依消費借貸及連帶保證契約之法律關係，請求
    被告應連帶給付原告被告應給付原告新台幣貳佰拾肆萬貳仟肆佰肆拾壹元，及
    自民國八十九年十二月十二日起至清償日止，按年息百分之八點七點計算之利息
    ，並自民國九十年一月十二日起至清償日止，逾期在六個月以內者，按上開利率
    百分之十，逾期六個月以上者，按上開利率百分之二十計算違約金，即屬正當，
    應予准許。
三、原告陳明願供擔保，請求宣告假執行，核無不合，茲酌定擔保金額，予以准許。
四、據上結論，本件原告之訴為有理由，依民事訴訟法第七十八條、第三百九十條第
    二項，判決如主文。
中      華      民      國    九十二    年      三      月    二十一    日
                              臺灣高雄地方法院民事第二庭
~B法      官  陳樹村
右為正本係照原本作成。
如對本判決上訴，須於判決送達後廿日內向本院提出上訴狀。
中      華      民      國    九十二    年      三      月    二十一    日
~B法院書記官  王壹理


司法院資訊處製作；財團法人民間司法改革基金會備份。
